臺灣高雄地方法院刑事判決　　　　　　　94年度訴字第3922號
公　訴　人　臺灣高雄地方法院檢察署檢察官
被　　　告　甲○○
　　　　　　　　　　（另案於臺灣高雄監獄執行中）
上列被告因毒品危害防制條例案件，經檢察官提起公訴（94年度
毒偵字第7111號）及追加起訴，本院以簡式審判程序判決如下：
    主  文
甲○○連續施用第一級毒品，累犯，處有期徒刑壹年參月。扣案
之海洛因壹包（驗後淨重零點零玖公克，含包裝袋壹只），沒收
銷燬之，另扣案之注射針筒貳支，均沒收。又施用第二級毒品，
累犯，處有期徒刑伍月。應執行有期徒刑壹年陸月。扣案之海洛
因壹包（驗後淨重零點零玖公克，含包裝袋壹只），沒收銷燬之
，另扣案之注射針筒貳支，均沒收。
    事  實
一、甲○○前因施用毒品案件，經送觀察勒戒後，認無繼續施用
    毒品之傾向，經台灣高雄地方法院檢察署檢察官，於民國88
    年11月22日，以88年度毒偵字第258 號為不起訴處分確定。
    甲○○於89年間，復因施用毒品案件，經送觀察勒戒後，認
    有繼續施用毒品之傾向，經檢察官聲請送強制戒治並提起公
    訴，強制戒治部分於90年9 月12日執行完畢出監，另起訴部
    分則經本院判處有期徒刑1 年確定，並於93年1 月16日執行
    完畢。嗣甲○○於91年間，又再度施用毒品，經檢察官聲請
    送強制戒治並提起公訴，強制戒治部分於92年8 月13日執行
    完畢，另起訴部分則由本院判處有期徒刑1 年確定，經與另
    案竊盜罪7 月有期徒刑定應執行刑為1 年6 月後，於94年5
    月23日假釋期滿視為執行完畢。
二、詎甲○○仍不知悔改施用毒品之惡習，復於上開強制戒治執
    行完畢後5 年內，基於施用第一級毒品之概括犯意，自94年
    7 月30日起至同年8 月28日止，在高雄縣旗山鎮○○街31巷
    7 號住處，以將毒品海洛因加水注入注射針筒後再施打於手
    臂上之方式，連續施用第一級毒品海洛因多次。另基於施用
    第二級毒品之故意，於94年7 月28日，同在上開地點，以將
    毒品甲基安非他命置於玻璃球內燒烤後再吸食煙霧之方式，
    施用第二級毒品甲基安非他命1 次。嗣於94年8 月30日12時
    30分許，在高雄縣旗山鎮○○街37巷產業道路上，甲○○經
    警盤查時，為警當場扣得甲○○所有供其施用之毒品海洛因
    1 包（驗後淨重0 點09公克）及施用毒品之器具注射針筒2
    支，而查知上情。
三、案經高雄縣政府警察局旗山分局報告台灣高雄地方法院檢察
    署檢察官偵查起訴，及於本院審理中追加起訴。
    理  由
一、本件被告甲○○所犯係死刑、無期徒刑、最輕本刑為3 年以
    上有期徒刑以外之罪，被告於準備程序中就被訴事實為有罪
    之陳述，經法官告知簡式審判程序之旨，並聽取公訴人及被
    告意見後，本院認為適宜由受命法官獨任進行簡式審判程序
    ，先予敘明。
二、上揭事實，業據被告於本院審理中坦白承認，且被告為警查
    獲時所採集尿液經送驗確呈嗎啡及甲基安非他命陽性反應，
    有台灣檢驗科技股份有限公司濫用藥物尿液檢驗報告1 份在
    卷可憑，復有扣案之被告所有供其施用之第一級毒品海洛因
    1 包（驗後淨重0 點09公克，見卷附之法務部調查局鑑定通
    知書1 份）及其施用毒品之器具注射針筒2 支在卷可資佐證
    ，足認被告之自白與事實相符，其有上揭連續施用第一級毒
    品海洛因，及施用第二級毒品甲基安非他命之犯行，均應堪
    認定。另被告有如上所述之施用毒品前科，有台灣高等法院
    被告前案紀錄表1 份在卷可查，是被告於強制戒治執行完畢
    後，5 年內再犯本件施用第一級毒品罪，依毒品危害防制條
    例第23條規定，自應依法追訴處罰，合予敘明。
三、核被告所為，係犯毒品危害防制條例第10條第1 項之施用第
    一級毒品罪，及同條例第2 項之施用第二級毒品罪。被告先
    後多次施用第一級毒品海洛因之犯行，時間緊接，犯罪方法
    相同，且觸犯構成要件相同之罪名，顯係基於概括犯意反覆
    為之，應依連續犯規定論以一罪。被告持有第一級毒品海洛
    因及第二級毒品甲基安非他命後進而施用，其持有之低度行
    為，均應為施用之高度行為所吸收，不另論罪。被告所犯上
    揭2 罪，犯意各別，行為亦殊，應予分論併罰。查被告有如
    上所述前科事實，有台灣高等法院被告前案紀錄表1 份在卷
    可查，其受有期徒刑之執行完畢，5 年以內再犯本件有期徒
    刑以上之罪，為累犯，被告所犯上揭2 罪，均應依法加重其
    刑。檢察官於本院審理中當庭就被告上揭施用第二級毒品之
    犯行部分予以追加起訴，符合刑事訴訟法第7 條第1 款及第
    265 條第1 項所定就一人犯數罪者得予追加起訴之規定，本
    院自應一併予以審理。爰審酌被告已有施用毒品前科，卻仍
    違犯本件施用毒品之犯行，顯見被告並不知悔改施用毒品之
    惡習，惟念及被告犯後坦承施用毒品，及其施用毒品之犯行
    ，係戕害自身身體健康，並未危及他人，及其施用毒品之期
    間與其他一切情狀，分別量處如主文所示之刑，並定其應執
    行刑，以資懲儆。扣案之上開第一級毒品海洛因1 包，係被
    告所有且供其施用之毒品，此業據被告供認屬實，應依毒品
    危害防制條例第18條第1 項前段規定，諭知沒收銷燬之。另
    上揭扣案毒品之包裝袋1 只，係包裝毒品之用，可認已有第
    一級毒品海洛因附著其上，而無從析離，應視同為第一級毒
    品，而一併沒收銷燬之。至於扣案之注射針筒2 支，均係被
    告所有且係供其施用毒品之器具，亦據被告供認屬實，應依
    刑法第38條第1 項第2 款規定，均宣告沒收。
據上論斷，應依刑事訴訟法第299 條第1 項前段、第273 條之1
第1 項，毒品危害防制條例第10條第1 項、第2 項、第18條第1
項前段，刑法第11條、第56條、第47條、第51條第5 款、第38條
第1 項第2 款，判決如主文。
中　　華　　民　　國　　94　　年　　11　　月　　30　　日
                          刑事第15庭  法　官  呂憲雄
以上正本證明與原本無異。
如不服本判決，應於收受送達後10日內向本院提出上訴書狀。
中　　華　　民　　國　　94　　年　　12　　月　　06　　日
　　　　　　　　　　　　　　　　　　　書記官  吳良美
附錄本判決論罪科刑法條
毒品危害防制條例第10條
施用第一級毒品者，處 6 月以上 5 年以下有期徒刑。
施用第二級毒品者，處 3 年以下有期徒刑。
